# 明显低于评估价收购少数股东股权

提问人：fanwjsh 时间：2019-12-02 06:30:20
陈版，你好
请教：控股股东以明显低于评估价的价格收购少数股东股权，比如公允 100 ，实际协商只支付 30.
且少数股东都是个人。收购后部分个人进入控股股东公司任职。在此收购过程中：
1.收购少数股东股权可不可以按照低于评估价格的价格作为入账成本？
还是要调到公允价值？
2.个人进入控股股东公司任职，这个算不算是获取了部分利益，要作为对价的一部分？
谢谢。

回答人：chenyiwei
建议首先明确 “控股股东以明显低于评估价的价格收购少数股东股权”这一安排的背后原因，以综合评价其公允性。“收购后部分个人进入控股股东公司任职” 并不是证明其公允性的充分理由，因为一方面，并不是全体股东都进入控股股东任职（需注意了解对不进入控股股东任职的原少数股东给付的对价是否与进入控股股东任职的原少数股东一致，以及支付给各位进入控股股东任职的原少数股东的对价金额是否一致等）；另一方面入职后还有无其他特殊安排，例如承诺日后有条件或无条件支付额外的薪资或者奖金作为低价收购股权的补偿？